臺灣高等法院民事裁定
110年度勞抗字第63號
抗告人  姜榮昇  
上列抗告人因與相對人巨龍保全股份有限公司間確認僱傭關係存
在等事件，對於中華民國110年7月26日臺灣臺北地方法院110年
度勞訴字第193號裁定，提起抗告，本院裁定如下：
    主  文
抗告駁回。
抗告費用由抗告人負擔。
    理  由
一、抗告意旨略以：伊對相對人提起原法院110年度勞訴字第193
    號確認其與相對人間僱傭關係存在等訴訟（下稱本件訴訟）
    及聲請移轉管轄，因伊具有中低收入戶證明書，依勞動事件
    法第14條第1項規定，視為無資力支出訴訟費用。且伊自民
    國108年5月8日以後，僅剩臺北市內湖區4棟大樓之保全勤務
    以及臺北市士林區特力屋賣場之保全勤務，本件訴訟自應由
    臺灣士林地方法院管轄。原裁定竟以伊未依限繳納裁判費為
    由，駁回其上開起訴及聲請，於法有違，爰依法提起抗告，
    並聲明廢棄原裁定等語。
二、按有關勞動事件之處理，依本法之規定；本法未規定者，適
    用民事訴訟法及強制執行法之規定，勞動事件法第15條定有
    明文。次按訴訟之全部或一部，法院認為無管轄權者，依原
    告聲請或依職權以裁定移送於其管轄法院；又移送訴訟之聲
    請被駁回者，不得聲明不服，民事訴訟法第28條第1、3項分
    別定有明文。經查，抗告人固主張其最後勞務提供地分別在
    臺北市士林區、內湖區，本件訴訟應由臺灣士林地方法院管
    轄云云。惟原裁定駁回抗告人移轉管轄之聲請部分，依前開
    說明，不得聲明不服，是抗告人就原裁定駁回其移轉管轄之
    聲請部分所為抗告，自屬不合法。況按勞動事件以勞工為原
    告者，由被告住所、居所、主營業所、主事務所所在地或原
    告之勞務提供地法院管轄，勞動事件法第6條第1項前段定有
    明文，則相對人址設臺北市○○區○○○路0號7樓之1，原法院就
    本件訴訟自有管轄權甚明，併此敘明。　　
三、另按提起民事訴訟應依民事訴訟法第77條之13規定繳納裁判
    費，此為法定必備之程式。又起訴不合程式或不備其他要件
    者，經審判長定期間命補正而不補正者，法院應以裁定駁回
    之，民事訴訟法第249條第1項第6款亦定有明文。經查，抗
    告人對相對人提起本件訴訟，惟未繳納第一審裁判費用，經
    原法院以108年9月11日108年度補字第2019號裁定核定訴訟
    標的價額為新臺幣（下同）420萬元，並命其於裁定送達後5
    日內繳納2萬1,290元（下稱補費裁定），抗告人對補費裁定
    之核定訴訟標的價額部分聲明不服，提起抗告、再抗告及聲
    請再審，分別經本院108年11月27日108年度勞抗字第41號裁
    定、最高法院109年11月19日109年度台抗字第1474號裁定及
    110年6月24日110年度台聲字第1652號裁定駁回確定（見本
    院卷第17至27頁），足見補費裁定已告確定，抗告人自應依
    限繳納裁判費，惟其逾期未補正，有原法院收費答詢表、多
    元化案件繳費狀況可查（見原裁定卷第77至83頁），則原裁
    定以起訴不合法駁回其訴，並無違誤。
四、綜上所述，抗告人就原裁定駁回其移轉管轄之聲請部分所提
    抗告，並不合法，且原裁定以不合法駁回抗告人本件訴訟之
    起訴，核無違誤。抗告意旨指摘原裁定不當，求予廢棄，於
    法不合，應予駁回。
五、據上論結，本件抗告為一部不合法、一部無理由，爰裁定如
    主文。　　
中　　華　　民　　國　　110 　年　　9 　　月　  15　　日
                    勞動法庭
                      審判長法  官  黃雯惠
                            法  官  華奕超
                            法  官  趙伯雄
正本係照原本作成。
本裁定除以適用法規顯有錯誤為理由外，不得再抗告。如提起再
抗告，應於收受送達後10日內委任律師為代理人向本院提出再抗
告狀。並繳納再抗告費新臺幣１千元。
中　　華　　民　　國　　110 　年　　9 　　月　　15　　日
　　　　　　　　　  　　　　書記官  陳韋杉